it: Livello del volume dei piatti: Alto; Basso; Medio; Molto alto; Altro
vi: Mức âm lượng của chũm chọe: Cao; Thấp; Trung bình; Rất cao; Khác
sk-SK: Úroveň hlasitosti činelu: Vysoká; Nízka; Stredná; Veľmi vysoká; Iné
th: ระดับเสียงฉาบ: สูง; ต่ำ; ปานกลาง; สูงมาก; อื่นๆ
ru: Уровень громкости тарелки: Высокая; Низкая; Средняя; Очень высокая; Другое
sl-SI: Glasnost činele: Visoka; Nizka; Srednja; Zelo visoka; Drugo
nb: Cymbalvolumnivå: Høy; Lav; Medium; Veldig høy; Annet
fi: Symbaalin äänenvoimakkuus: Korkea; Matala; Keskitaso; Erittäin korkea; Muu
lt-LT: Lėkštės garsumo lygis: Aukštas; Žemas; Vidutinis; Labai aukštas; Kita
es: Nivel de volumen del platillo: Alto; Bajo; Medio; Muy alto; Otro
hu: Cintányér hangerőszintje: Magas; Alacsony; Közepes; Nagyon magas; Egyéb
en: Cymbal volume level: High; Low; Medium; Very high; Other
cs: Úroveň hlasitosti činelu: Vysoká; Nízká; Střední; Velmi vysoká; Jiné
zh-TW: 鈸音量等級: 高; 低; 中; 極高; 其他
fr: Niveau de volume de la cymbale: Élevé; Faible; Moyen; Très élevé; Autre
tr: Zil ses seviyesi: Yüksek; Düşük; Orta; Çok yüksek; Diğer
bg-BG: Ниво на сила на звука на чинела: Висока; Ниска; Средна; Много висока; Други
ro-RO: Nivelul volumului cinelelor: Ridicat; Scăzut; Mediu; Foarte ridicat; Altele
da: Bækkenlydstyrke: Høj; Lav; Medium; Meget høj; Andet
sv: Cymbalens volymnivå: Hög; Låg; Medel; Mycket hög; Annat
zh-CN: 镲片音量等级: 高; 低; 中; 极高; 其他
pl: Poziom głośności talerza: Wysoki; Niski; Średni; Bardzo wysoki; Inny
nl: Bekken volumeniveau: Hoog; Laag; Medium; Zeer hoog; Overig
ko: 심벌 음량 수준: 높음; 낮음; 중간; 매우 높음; 기타
pt-BR: Nível de volume do címbalo: Alto; Baixo; Médio; Muito alto; Outros
ja: シンバルの音量レベル: 高; 低; 中; 非常に高; その他
pt-PT: Nível de volume dos pratos: Alto; Baixo; Médio; Muito alto; Outro
de: Klanglautstärke des Beckens: Hoch; Niedrig; Mittel; Sehr hoch; Sonstige
el: Επίπεδο έντασης κυμβάλου: Υψηλή; Χαμηλή; Μεσαία; Πολύ υψηλή; Άλλο
hr-HR: Razina glasnoće činele: Visoka; Niska; Srednja; Vrlo visoka; Ostalo